台灣高等法院刑事附帶民事訴訟判決　　　　　　　　　九十一年度交附民字第三號
　　原　　　告　丙○○
　　訴訟代理人兼
　　送達代收人　甲○○
　　被　　　告　乙○○
右列被告因過失傷害案件（九十年度交上易字第四０四號），原告提起附帶民事訴訟
，請求損害賠償，本院判決如左：
    主   文
被告應給付原告新臺幣壹佰貳拾陸萬伍仟佰拾肆元，及自民國九十一年一月十一
日起至清償日止，按年息百分之五計算之利息。
原告其餘之訴駁回。
本判決第一項於原告以新臺幣肆拾貳萬元為被告供擔保後，得假執行。
原告其餘假執行之聲請駁回。
   事    實
甲、原告方面：
一、聲明：
    （一）、被告應給付原告新臺幣（下同）壹佰柒拾陸萬伍仟佰拾肆元整，及
            自起訴狀繕本送達被告翌日起至清償日止，按年息百分之五計算之利息
            。
    （二）、訴訟費用由被告負擔。
    （三）、願供擔保聲請宣告假執行。
二、陳述：
    （一）、被告乙○○於九十年一月二十八日上午十一時三十五分許，駕駛ＨＵ─
            一一四○號自用小客車，行經桃園縣龍潭鄉○○路與五福街之交叉路口
            之際，原應注意減速慢行、遵守燈號指示行進及車前狀況、隨時採取必
            要之安全措施，能注意竟疏未注意而貿然闖越紅燈快速急駛，撞及駕駛
            車號ＩＳＣ─四九一號機車之原告丙○○，致原告受有左脛腓骨開放性
            骨折術後合併骨髓炎等傷害，現仍繼續醫療及復健中。
    （二）、查被告之侵權行為，使原告因傷住院開刀及門診治療，共支出三十三萬
            六千三百三十四元，且原告受傷前與妻子在桃園縣龍潭鄉公所第二公有
            集中市場販售豬肉，現因本件傷害辦理停業至九十一年七月底，至少十
            四個月無法工作，依勞委會所定最低工資每月一萬六千五百元計算，受
            有二十三萬一千元之工作損失，又原告受傷期間生活無法自理，由妻子
            辭去原有工作隨身看護，依前述最低工資計算，看護費用至少為十九萬
            八千元，且被告之侵害行為，使原告身心遭受重大折磨，精神痛苦不堪
            ，請求命被告賠償精神慰藉金一百萬元。
三、證據：
    診斷證明書影本六張、醫療費用明細收據影本十份、桃園縣龍潭鄉公所函影本一
    張，並引用刑事部分之證據。
乙、被告方面：
一、聲明：原告之訴及假執行之聲請均駁回。
二、陳述：對原告主張之醫療費用、工作損失及看護費用不爭執，但原告請求之精神
    慰撫金過高，應予酌減。
三、證據：引用刑事部分之證據。
    理    由
一、按刑事附帶民事之判決，應以刑事訴訟判決所認定之事實為據，刑事訴訟法第五
    百條定有明文。原告主張被告犯有過失傷害罪，並因而受有左脛腓骨開放性骨折
    術後合併骨髓炎等傷害，業經提出診斷證明書影本六紙為證，且為本院以九十年
    度交上易字第四０四號認定在案，並有該判決在卷可參，則原告主張被告對其有
    侵權行為之事實，堪以認定。
二、又因故意或過失不法侵害他人權益者，負損害賠償責任。汽車在使用中加損害於
    他人者，駕駛人應賠償因此所生之損害。不法侵害他人之身體或健康者，對於被
    害人因此喪失或減少勞動能力或增加生活上之需要時，應負賠償責任。又不法侵
    害他人之身體、健康、名譽、自由、信用、隱私、貞操或不法侵害其他人格法益
    而情節重大者，被害人雖非財產上之損害，亦得請求賠償相當之金額，民法第一
    百八十四條第一項及第一百九十一條之二、第一百九十三條第一項、第一百九十
    五條第一項分別定有明文。本件原告基於侵權行為之法律關係，請求被告賠償醫
    療費用、工作所得損失及親屬看護費合計七十六萬五千三百三十四元部分，有醫
    療費用明細收據影本十份、桃園鄉公所函一張為據，復為被告所不爭執。至原告
    請求被告給付精神慰撫金部分，固屬有據，惟本院斟酌被告係高中肄業，擔任業
    務員工作，原告於公有集中市場販賣豬肉維生，衡諸兩造身分、經濟能力、社會
    地位、被告過失程度、肇事後被告已賠償被害人部分損害及原告所受痛苦等情，
    認原告請求被告賠償慰撫金五十萬元為適當。從而原告請求命被告給付一百二十
    六萬五千三百三十四元及自本件訴狀繕本送達被告翌日即九十一年一月十一日起
    至清償日止，按照年息百分之五計算之利息，為有理由，應予准許，逾此部分之
    請求為無理由，自難准許，應予駁回。
三、宣告假執行部分：
    原告陳明願供擔保，聲請宣告假執行，經核其勝訴部分，依法並無不合，爰酌定
    相當擔保金額，予以准許；其餘敗訴部分，其假執行之聲請因訴之駁回而失所附
    麗，自應駁回。
據上論結，本件原告之訴，為一部有理由，一部無理由，應依刑事訴訟法第五百零二
條、第四百九十一條、民事訴訟法第三百九十條第二項，判決如主文。
中      華      民      國    九十一    年      一      月   二十四     日
                            台灣高等法院刑事第十三庭
                                審判長法  官  蔡    燉
                                      法  官  盧  彥  如
                                      法  官  鄧  振  球
右正本證明與原本無異。
如不服本判決應於收受送達後十日內向本院提出上訴書狀，其未敘述上訴之理由者並
得於提起上訴後十日內向本院補提理由書（均須按他造當事人之人數附繕本）。
                                      書記官  洪  秋  帆
中      華      民      國    九十一    年      一      月   二十八     日
